【裁判字號】    99,審訴,147
【裁判日期】    990312
【裁判案由】    偽造文書
【裁判全文】
臺灣桃園地方法院刑事判決             99年度審訴字第147號
公  訴  人  臺灣桃園地方法院檢察署檢察官
被      告  甲○○
選任辯護人  陳筱屏律師
上列被告因偽造文書案件，經檢察官提起公訴（98年度偵字第18
328 號），被告於本院準備程序進行中，就被訴事實為有罪之陳
述，經本院告知簡式審判程序意旨，並聽取公訴人及被告之意見
後，本院裁定依簡式審判程序審理，判決如下：
    主      文
甲○○行使偽造公文書，足以生損害於公眾，處有期徒刑壹年貳
月。緩刑貳年。如附表所示之物均沒收。
    事實及理由
一、甲○○明知其未於民國97年9 月26日出境，亦未於97年9 月
    30日入境，竟仍基於行使偽造公文書之犯意，於97年9 月底
    某日，在臺北市某刻印店，委由該店某不知情之人員，偽刻
    「中華民國SEP26.2008. 出境 (019)」、「中華民國SEP30.
    2008. 入境 (043)」之戳章各1 枚，旋於偽刻上揭戳章之同
    日中午，在其臺北縣八里鄉○○路○段200 號20樓之5 前居
    所內，於其所有之中華民國護照（護照號碼：000000000 號
    ）第17頁處，同時加蓋上開偽刻戳章之印文各1 枚，以此方
    式變造內政部入出國及移民署（起訴書誤載為入出境管理局
    ）表示甲○○曾於97年9 月26日出境、於97年9 月30日入境
    ，並經內政部入出國及移民署查驗無誤等事實之準公文書，
    足生損害於內政部入出國及移民署對人民入出境管理之正確
    性。嗣於98年8 月10日上午11時許，甲○○持上揭護照欲搭
    機出境前往香港時，在臺灣桃園國際機場第一航廈出境證照
    查驗櫃台，為內政部入出國及移民署國境事務大隊查驗人員
    當場查獲，始悉上情。
二、證據名稱：
  (一)被告於檢察官偵訊及本院審理時之自白。
  (二)被告之護照1 本、旅客入出境記錄查詢1 份、內政部入出國
    及移民署國境事務大隊鑑識調查隊鑑驗書1 份。
三、按內政部入出國及移民署國境事務大隊查驗人員之公務員，
    於執行入出國境旅客證照查驗職務時，在職務上製作表示入
    出國境旅客經受查驗完畢之證明，縱以戳章型式在護照內頁
    簽證欄上填記，既非護照、旅券之本體，復與關於護照持有
    人之品行、能力、服務或其他相類之證書無涉，自非刑法第
    212 條規定之特種文書，而屬於同法第220 條規定之準公文
    書；再按查驗人員於入出境時加蓋護照之查驗戳章，乃用以
    表示查驗出入境人員之出入境之證明，即與刑法第220 條所
    稱足以表示其用意之證明者相同，屬準公文書性質（最高法
    院92年度台上字第902 號判決意旨參照）。是核被告甲○○
    所為，係犯刑法第216 條、第220 條第1 項、第211 條之行
    使偽造準公文書罪；被告偽造準公文書後復加以行使，偽造
    之低度行為已為行使之高度行為所吸收，不另論罪。另起訴
    書犯罪事實已記載被告偽造上揭戳章加蓋於其所有之護照後
    ，並供出境查驗而行使甚明，雖起訴書漏引刑法第216 條，
    尚不影響行使部分起訴之效力，附此敘明。被告利用不知情
    之刻印人員偽刻上揭戳章部分，為間接正犯。爰審酌被告偽
    造護照上之入出境查驗戳章，已損害於我國入出境主管機關
    對於入出境管理之正確性，然念其犯後坦承犯行，態度尚可
    等一切情狀，量處如主文所示之刑。末查，被告前未曾受有
    期徒刑以上刑之宣告，有臺灣高等法院被告前案紀錄表1紙
    在卷可憑，其因一時失慮，偶罹刑典，事後已坦承犯行，深
    具悔意，經此刑之宣告後，應知警惕而無再犯之虞，本院因
    認暫不執行其刑為當，爰予宣告緩刑2 年，以啟自新。
四、被告所有之中華民國護照（護照號碼：000000000 號）上，
    加蓋之上揭「中華民國SEP26.2008. 出境 (019)」、「中華
    民國SEP30.2008. 入境 (043)」之印文各1 枚，另未扣案而
    為被告偽刻並蓋用於其所有之護照之上揭戳章各1 枚，雖被
    告陳稱已丟棄銷燬，然依卷內資料所示，尚不足以證明上揭
    戳章業已滅失，且均為偽造之印文及印章，均應依刑法第21
    9 條規定，不問屬於犯人與否，均宣告沒收。
據上論斷，應依刑事訴訟法第273 條之1 第1 項、第299 條第1
項前段、第310 條之2 、第454 條第1 項，刑法第216 條、第22
0 條第1 項、第211 條、第74條第1 項第1 款、第219 條，判決
如主文。
本案經檢察官潘怡華到庭執行職務。
中    華    民    國    99    年    3     月    12    日
                        刑事庭  法  官  劉為丕
以上正本證明與原本無異。
如不服本判決，應於判決送達後10日內向本院提出上訴狀（應附
繕本），其未敘述上訴理由者，應於上訴期間屆滿後20日內補提
理由書狀於本院，上訴於臺灣高等法院。
                                書記官  陳淑瓊
中    華    民    國    99    年    3     月    12    日
附表：
一、被告所有之中華民國護照（護照號碼：000000000 號）上，
    加蓋之上揭「中華民國SEP26.2008. 出境 (019)」、「中華
    民國SEP30.2008. 入境 (043)」之印文各1 枚。
二、未扣案之「中華民國SEP26.2008. 出境 (019)」、「中華民
    國SEP30.2008. 入境 (043)」之戳章各1 枚。
附錄本案論罪科刑依據之法條：
中華民國刑法第211 條
偽造、變造公文書，足以生損害於公眾或他人者，處1 年以上7
年以下有期徒刑。
中華民國刑法第220 條第1項
在紙上或物品上之文字、符號、圖畫、照像，依習慣或特約，足
以為表示其用意之證明者，關於本章及本章以外各罪，以文書論
。
中華民國刑法第216 條
行使第210 條至第215 條之文書者，依偽造、變造文書或登載不
實事項或使登載不實事項之規定處斷。

司法院資訊處製作；財團法人民間司法改革基金會備份。
